【裁判字號】    89,毒抗,62
【裁判日期】    890127
【裁判案由】    聲請觀察勒戒
【裁判全文】
臺灣高等法院臺中分院刑事裁定                      八十九年度毒抗字第六二號
      抗  告  人
      即  被  告  甲○○
右抗告人因聲請觀察勒戒案件，不服臺灣南投地方法院中華民國八十八年十二月十七
日裁定（八十八年度毒聲字第一九九四號）提起抗告，本院裁定如左：
    主      文
抗告駁回。
    理      由
一、本件公訴人聲請意旨略以：被告甲○○於民國（以下同）八十八年十一月十七日
    下午二十三時二十分許回溯九十六小時以內某日，在不詳地點施用第二級毒品安
    非他命，為警於八十八年十一月十七日在南投縣竹山鎮○○路四三八之一號查獲
    ，爰依毒品危害防制條例第二十條第一項、觀察勒戒處分執行條例第三條第一項
    規定，聲請裁定將被告送勒戒處所觀察、勒戒。原審以訊據被告雖否認上開犯行
    ，惟其尿液經送驗結果，呈安非他命陽性反應，有南投縣衛生局出具之尿液檢驗
    單、長昕生活事業股份有限公司新東分公司出具之濫用藥物尿液檢驗報告各一件
    附卷可稽，所辯顯不足採信，認被告施用毒品犯行堪予認定，而以公訴人之聲請
    ，經核屬實，依毒品危害防制條例第二十條第一項、觀察勒戒處分執行條例第三
    條第一項，將被告裁定送勒戒處所觀察、勒戒。
二、抗告意旨略以：被告目前無案在院，何以檢察官聲請觀察勒戒云云，提起抗告。
三、按施用第二級毒品者，檢察官應先將被告送勒戒處所觀察、勒戒，其期間不得逾
    一月，毒品危害防制條例第二十條第一項定有明文。本件抗告人甲○○於八十八
    年十一月十七日下午二十三時二十分許回溯九十六小時以內某日，在不詳地點，
    施用第二級毒品安非他命，於八十八年十一月十七日，在南投縣竹山鎮○○路四
    三八之一號為警查獲。抗告人於偵查中雖矢口否認上揭犯行，惟查其尿液經送南
    投縣衛生局及長昕生活事業股份有限公司新東分公司檢驗後，均呈毒品安非他命
    陽性反應等情，有南投縣衛生局尿液檢驗單及長昕生活事業股份有限公司新東分
    公司濫用藥物尿液檢驗報告各一紙附卷可稽，以上檢驗均係依科學方法為之，應
    屬正確可靠。原審因依毒品危害防制條例第二十條第一項及觀察勒戒處分執行條
    例第三條第一項規定，裁定被告送勒戒處所觀察、勒戒，認事用法，尚無不當。
    抗告人以其未有吸食毒品行為，而提起抗告，然並未能提出確據以實其說，其空
    言指摘原裁定不當，自難認為有理由，其抗告應予駁回。
據上論結，應依刑事訴訟法第四百十二條，裁定如主文。
中      華      民      國     八十九     年      一      月   二十七   日
                                   臺灣高等法院臺中分院刑事第六庭
                                         審判長法  官  古  金  男
                                               法  官  張  祺  祥
                                               法  官  沈  應  南
右正本證明與原本無異。
不得再抗告。
                                               書記官  劉  智  文
中      華      民      國     八十九     年      一      月   二十八   日
                                                                        Ｖ


司法院資訊處製作；財團法人民間司法改革基金會備份。
